【裁判字號】    88,交上易,2601
【裁判日期】    890104
【裁判案由】    過失傷害
【裁判全文】
臺灣高等法院臺中分院刑事判決                八十八年度交上易字第二六○一號
    上  訴  人
    即  被  告  丙○○
右上訴人因過失傷害案件，不服台灣彰化地方法院八十八年度交易字第六五號，中華
民國八十八年七月六日第一審判決（起訴案號：台灣彰化地方法院檢察署八十八年度
偵字第九九九五號），提起上訴，本院判決如左：
    主      文
上訴駁回。
丙○○緩刑參年。
    事實及理由
一、本案經本院審理結果，認第一審判決認事用法及量刑均無不當，應予維持，並引
    用第一審判決書記載之事實、證據及理由（如附件）。
二、上訴人即被告丙○○（以下稱被告）在本院未提出其他有利之證據及辯解，其上
    訴無理由，應予駁回。查被告未曾受有期徒刑以上刑之宣告，有卷內前科表可查
    ，經此偵審教訓，應知警惕諒無再犯之虞，且民事部分已與被害人達成和解，有
    和解書在卷可稽，本院認所宣告之刑，以暫不執行為適當，併諭知緩刑三年，以
    勵自新。
三、據上論斷，應依刑事訴訟法第三百七十三條、第三百六十八條，刑法第七十四條
    第一款，判決如主文。
本案經檢察官甲○○到庭執行職務。
中      華      民      國     八十九     年      一      月     四     日
                                   臺灣高等法院臺中分院刑事第十庭
                                         審判長法  官  黃  永  泉
                                               法  官  蔡  名  曜
                                               法  官  蕭  廣  政
右正本證明與原本無異。
不得上訴。
                                               書記官  劉  建  智
中      華      民      國     八十九     年      一      月     五     日
                                                                        Ｖ
臺灣彰化地方法院刑事判決                          八十八年度交易字第六五號
    公  訴  人  臺灣彰化地方法院檢察署檢察官
    被      告  丙○○  男四十一歲（民國○○○年○月○○日生）
                        住彰化縣鹿港鎮頭崙里頭崙巷九十五號
                        身分證統一編號：Ｎ一二四六八二二四號
右列被告因過失傷害案件，經檢察官提起公訴 (八十八年度偵字第九九九五號)，本
院判決如左︰
    主    文
丙○○因過失傷害人，處有期徒刑肆月，如易科罰金，以參佰元折算壹日。
    事    實
一、丙○○於民國八十七年四月二十二日晚上十時許，駕駛ＯＵ－３７２９號自小客
    車，沿彰化市○○路○段由南往北方向行駛，行經該路二百五十一號前因要向路
    旁「女人女人檳榔攤」購買檳榔，惟車輛已超過該檳榔攤甚遠，乃將車輛以倒車
    方式，欲駛向路邊檳榔攤時，本應注意汽車倒車，應顯示倒車燈光，或由駕駛人
    表示左臂平伸，手臂向後並前後擺動之手勢，並小心減速緩慢倒車，注意其他車
    輛及行人，依當時情形又無不能注意之情形，竟疏於注意上述情事，貿然快速將
    車倒車，適有同方向之乙○○騎乘ＫＫＥ－３１６號機車行經該處，丙○○因而
    速度過快，煞避不及，與乙○○騎乘之機車發生碰撞，致乙○○受有右側股盆骨
    折合併脫位、右側小腿開放性骨折合併皮膚缺損等傷害。
二、案經乙○○訴由彰化縣警察局彰化分局報請臺灣彰化地方法院檢察署檢察官偵查
    起訴。
    理    由
一、訊據被告丙○○供承於右揭時地倒車與告訴人乙○○發生碰撞不諱，惟矢口否認
有何過失行為，辯稱伊係先停靠路旁，再從路肩倒車，倒車距離僅約十餘公尺，
    速度不快，是被害人乙○○自行騎機車快速撞來，並非從快車道直接倒車云云。
二、然查，被告右揭犯罪事實，業據告訴人指訴綦詳，告訴人於本院並稱：「被告行
    駛於快車道，衝過檳榔攤，因想買檳榔，很快的斜方向倒車折回，告訴人無從煞
    避，被告即撞到告訴人」等語。並有道路交通事故調查表在卷足憑，而告訴人受
    有右側股盆骨折合併脫位、右側小腿開放性骨折合併皮膚缺損等傷害，復有彰化
    基督教醫院診斷證明書附卷足憑。雖本件告訴人指訴被告違規自快車道倒車，而
    被告則稱係自路肩倒車，依既有資料，倒車之起點無從判認。惟被告自稱倒車當
    時有見到告訴人之機車之燈光，則被告既有見到告訴人機車駛來，竟未注意為減
    速慢行，注意機車動向，仍冒然繼續倒車，其有過失自明。且依上開診斷證明書
    及偵卷照片所示，告訴人之傷勢於右下肢部位，且傷勢極為嚴重（至今尚未完全
    康復），而被告亦自承係伊自小客車左後角部分撞及告訴人右下肢，且依其提出
    之自小客車修車估價單所載：後保險桿、左後燈、左後保險桿支架全換新等情形
    ，堪信被告當時車速非慢，且係倒車撞及導致。依道路交通安全規則第九十一條
    第五款三項、第一百十條第二款規定，汽車倒車，應顯示倒車燈光，或由駕駛人
    表示左臂平伸，手臂向後並前後擺動之手勢；顯示倒車燈光或手勢後，謹慎緩慢
    後倒，並注意其他車輛及行人。被告依當時情形又無不能注意之情形，竟疏於注
    意上開規定，以致肇事，致告訴人受傷，被告顯有過失，被告過失與告訴人之傷
    害間，具有相當因果關係，被告犯行堪予認定。
三、核被告所為，係犯第二百八十四條第一項之前段過失傷害罪。爰審酌被告輕忽交
    通安全，冒然快速倒車而肇事傷人，其過失程度非輕，肇事後態度，被害人所受
    傷害至為嚴重，被告迄今未賠償被害人等情狀，量處如主文所示之刑，並諭知易
    科罰金折算標準，以示懲儆。
據上論斷，應依刑事訴訟法第二百九十九條第一項前段，刑法第二百八十四條第一項
前段、第四十一條，罰金罰鍰提高標準條例第一條前段、第二條，判決如主文。
本案經檢察官陳家美到庭執行職務。
中    華    民    國    八十八        年      七        月      六      日
                                  臺灣彰化地方法院交通法庭
                                      法      官  王  鏡明
右正本證明與原本無異。
如不服本判決，應於送達後十日內向本院提出上訴狀(須附繕本)。
告訴人或被害人對於判決如有不服具備理由請求檢察官上訴者，其上訴期間之計算係
以檢察官收受判決正本之日期為準。
                                      法院書記官  李  福  源
中    華    民    國    八十八    年      七      月      九            日
刑法第二百八十四條
因過失傷害人者，處六月以下有期徒刑、拘役或五百元以下罰金。致重傷者，處一年
以下有期徒刑、拘役或五百元下罰金。
從事業務之人，因業務之過失傷害人者，處一年以下有期徒刑、拘役或一千元以下罰
金。致重傷者，處三年以下有期徒刑、拘役或二千元以下罰金。


司法院資訊處製作；財團法人民間司法改革基金會備份。
